臺灣高等法院臺中分院刑事判決　　　94年度上訴字第1521號
上　訴　人　臺灣彰化地方法院檢察署檢察官
被　　　告　甲○○
上列上訴人因毒品危害防制條例案件，不服臺灣彰化地方法院94
年度訴字第685號中華民國94年6月13日第一審判決（起訴案號
：臺灣彰化地方法院檢察署94年度毒偵字第1282號），提起上訴
，及檢察官移送本院併辦（案號：臺灣彰化地方法院檢察署94年
度毒偵字第3119號）本院判決如下：
    主  文
原判決撤銷。
甲○○連續施用第一級毒品，累犯，處有期徒刑拾月，扣案之海
洛因壹包（毛重約零點肆公克），沒收銷燬之。
    事  實
一、甲○○曾因違反毒品危害防制條例案件，經臺灣彰化地方法
    院以92年度訴字第748號判決判處有期徒刑8月確定，入監執
    行，於民國93年8月19日縮短刑期執行完畢。又其前因施用
    毒品案件，經臺灣彰化地方法院裁定移送觀察、勒戒後，認
    有繼續施用毒品之傾向，經檢察官聲請，由臺灣彰化地方法
    院以89年度毒聲字第5493號裁定移送戒治處所施予強制戒治
    1年，自89年12月4日起送臺灣雲林戒治所施以強制戒治滿3
    月後，其成效經評定合格，無繼續戒治必要，經臺灣彰化地
    方法院以90年度毒聲字第1565號裁定停止戒治，所餘戒治期
    間付保護管束，迄90年11月27日保護管束期滿，未經撤銷其
    停止戒治，而視為業已執行期滿，由臺灣彰化地方法院檢察
    署檢察官於90年12月20日，以90年度戒毒偵字第1810號、第
    1811號、第1812號為不起訴處分確定。復因施用毒品案件，
    經臺灣彰化地方法院以92年度毒聲字第1140號裁定令入戒治
    處所施以強制戒治1年，並自92年8月25日起送臺灣雲林戒治
    所施以強制戒治，嗣因毒品危害防制條例關於刑事處遇程序
    業已修正，而於93年1月9日釋放，此部分所涉刑事案件，經
    臺灣彰化地方法院以92年度訴字第748號判決判處有期徒刑8
    月確定（業已執行完畢）。詎其仍不知悔改，於強制戒治執
    行完畢釋放後5年內，復基於施用第一級毒品海洛因之概括
    犯意，自94年1月間某日起至94年5月15日晚上11時許止，在
    其彰化縣員林鎮○○里○○○街42巷5號住處，以將第一級
    毒品海洛因摻水置放於注射針筒中，注射於手臂之方式，連
    續施用第一級毒品海洛因多次，平均約10小時施用1次。嗣
    於94年3月7日15時30分許，在彰化縣員林鎮○○路○段261巷
    口，為警查獲，並扣得第一級毒品海洛因1包（毛重約0.4公
    克）；再於94年5月16日下午8時10分許，經警採尿送驗，而
    查悉上情。
二、案經彰化縣警察局田中分局報請臺灣彰化地方法院檢察署檢
    察官偵查起訴，彰化縣警察局員林分局報請臺灣彰化地方法
    院檢察署移送本院併案審理。
    理  由
一、上揭事實，業據被告甲○○迭於警訊、偵查、原審及本院審
    理中坦承不諱，且其為警查獲時所採取之尿液，經送鑑驗結
    果，確呈嗎啡陽性反應，有彰化縣衛生局煙毒尿液檢驗成績
    書2紙附卷，及海洛因1包扣案，可資佐證。而扣案之白色粉
    末1包（毛重約0.4公克），確係海洛因成分，並有彰化縣警
    察局扣押物品目錄表1紙在卷可按。被告之自白確與事實相
    符，洵堪採信。再查，被告曾因施用毒品案件，經臺灣彰化
    地方法院裁定移送觀察、勒戒後，認有繼續施用毒品之傾向
    ，經檢察官聲請，由臺灣彰化地方法院以89年度毒聲字第54
    93號裁定移送戒治處所施予強制戒治1年，自89年12月4日起
    送臺灣雲林戒治所施以強制戒治滿3月後，其成效經評定合
    格，無繼續戒治必要，經臺灣彰化地方法院以90年度毒聲字
    第1565號裁定停止戒治，所餘戒治期間付保護管束，迄90年
    11月27日保護管束期滿，未經撤銷其停止戒治，而視為業已
    執行期滿，由臺灣彰化地方法院檢察署檢察官於90年12月20
    日，以90年度戒毒偵字第1810號、第1811號、第1812號為不
    起訴處分確定。復因施用毒品案件，經臺灣彰化地方法院以
    92年度毒聲字第1140號裁定令入戒治處所施以強制戒治1 年
    ，並自92年8月25日起送臺灣雲林戒治所施以強制戒治，嗣
    因毒品危害防制條例關於刑事處遇程序業已修正，而於93年
    1月9日釋放，此部分所涉刑事案件，則經臺灣彰化地方法院
    以92年度訴字第748號判決判處有期徒刑8月確定（業已執行
    完畢）等情，有該不起訴處分書、判決書、臺灣高等法院被
    告全國前案紀錄表及臺灣彰化地方法院檢察署刑案資料查註
    紀錄表在卷足憑，被告顯係於受強制戒治執行完畢釋放後，
    5年內再犯毒品危害防制條例第10條第1項之罪，依同條例第
    23條第2項規定，應依法論科。綜上所述，本件犯罪事證明
    確，被告犯行洵堪認定。
二、核被告所為，係犯毒品危害防制條例第10條第 1項之施用第
    一級毒品罪。被告為施用毒品持有第一級毒品，其持有之低
    度行為應為施用之高度行為所吸收，不另論罪。被告多次施
    用第一級毒品海洛因之犯行，時間緊接，所犯又係構成要件
    相同之罪名，顯係基於概括犯意反覆為之，為連續犯，應依
    刑法第56條規定，以一罪論，並加重其刑。公訴意旨雖未敘
    及被告於94年3月7日15時30分許被查獲後之施用毒品犯行，
    惟該部分與已起訴部分有連續犯裁判上一罪之關係，為起訴
    效力所及，本院自應併予審理。再查被告曾因違反毒品危害
    防制條例案件，經臺灣彰化地方法院以92年度訴字第748號
    判決判處有期徒刑8月確定，入監執行，於93年8 月19日縮
    短刑期執行完畢等情，有臺灣彰化地方法院檢察署刑案資料
    查註紀錄表及臺灣高等法院被告全國前案紀錄表各1份附卷
    可稽，被告於受有期徒刑之執行完畢後，5年內再犯有期徒
    刑以上之罪，為累犯，應依刑法第47條之規定，加重其刑，
    並依法遞加重之。原審以被告罪證明確，與以論罪科刑，固
    非無見，惟原判決未及審酌被告於94年3月7日15時30分許被
    查獲後之施用毒品犯行，尚有未合，檢察官之上訴為有理由
    ，應予撤銷改判。爰審酌被告前曾有施用毒品罪行，經送觀
    察勒戒、強制戒治後，猶不知悔改，再施用毒品不輟，戕害
    自身健康，惟其對他人權益之侵害仍屬有限，犯後已坦承犯
    行，暨其犯罪動機、目的、手段、施用之次數、期間及其智
    識程度、生活狀況等一切情狀，量處如主文第二項所示之刑
    。扣案之海洛因1包（毛重0.4公克），係屬第一級毒品，爰
    依毒品危害防制條例第18條第1項前段規定，沒收銷燬之。
據上論結，應依刑事訴訟法第369條第1項前段、第364條、第299
條第1項前段，毒品危害防制條例第10條第1項、第23條第2項、
第18條第1項前段，刑法第11條、第56條、第47條，判決如主文
。
本案經檢察官乙○○到庭執行職務。
中　　華　　民　　國　　94　　年　　9　　月　　8 　　日
            刑事第五庭  審判長法  官  袁  從  楨
                              法  官  姚  勳  昌
                              法  官  郭  同  奇
上列正本證明與原本無異。
如不服本判決應於收受送達後十日內向本院提出上訴書狀，其未
敘述上訴之理由者並得於提起上訴後十日內向本院補提理由書（
均須按他造當事人之人數附繕本）。
                              書記官  陳  玫  伶
中　　華　　民　　國　　94　　年　　9　　月　　9    　日
附錄論罪科刑法條
毒品危害防制條例第10條
施用第一級毒品者，處 6 月以上 5 年以下有期徒刑。
施用第二級毒品者，處 3 年以下有期徒刑。
                                                      Ａ
